【裁判字號】    98,交聲,2985
【裁判日期】    980910
【裁判案由】    交管條例聲異
【裁判全文】
臺灣板橋地方法院交通事件裁定        98年度交聲字第2985號
原處分機關  交通部公路總局臺北區監理所
異  議  人
即受處分人  甲○○
上列異議人即受處分人因違反道路交通管理處罰條例案件，對於
交通部公路總局臺北區監理所民國98年7 月21日北監自裁字第裁
40-A00XC2322號違反道路交通管理事件裁決處分聲明異議，本院
裁定如下：
    主  文
異議駁回。
    理  由
一、在行人穿越道不得臨時停車；禁止臨時停車處所不得停車，
    道路交通安全規則第111 條第1 項第1 款、第112 條第1項
    第2 款分別定有明文。復按汽車駕駛人停車時，在禁止臨時
    停車處所停車者，處新臺幣（下同）600 元以上1,200 元以
    下罰鍰，道路交通管理處罰條例第56條第1 項第1 款亦有明
    文規定。
二、原處分意旨略以：本件異議人即受處分人（下稱受處分人）
    甲○○駕駛車號7220-MS 號自用一般小貨車，於民國98年5
    月25日下午5 時30分許，在臺北市○○區○○路114 號前，
    因有「在行人穿越道停車」（原處分記載為「在禁止臨時停
    車處所停車」）之違規事實，為臺北市政府警察局士林分局
    員警以掌電字第A00XC2322 號舉發違反道路交通管理事件通
    知單舉發。經原處分機關於98年7 月21日以北監自裁字第裁
    40-A00XC2322號裁決書，依道路交通管理處罰條例第56條第
    1 項第1 款之規定，裁處受處分人罰鍰900 元等語。
三、異議意旨略以：受處分人於98年5 月25日下午5 時許，駕駛
    車號7220-MS 號小貨車至臺北市○○區○○路114 號前準備
    卸貨，在該址前方設有一卸貨停車格，惟其至該處時，已有
    車號2G-5380 小客貨車停放該停車格，其在附近無法尋找車
    位停放卸貨，即將車輛停放在上開小客貨車後方，而佔用到
    行人穿越道。嗣於15分鐘後下貨完畢欲離開時，員警因其車
    輛佔用行人穿越道上違規停車需開立罰單，其即向該員警提
    出上開小客貨車逾時佔用卸貨停車格（限停20分鐘），是否
    亦應開立該小客貨車逾時停車罰單且該車引擎啟動中是否應
    裁罰之異議，惟並未得到員警正面答覆。事後士林分局（即
    原舉發機關）函覆亦未針對上開小客貨車違規事實提出證明
    及說明，且對於罰單移送流程亦有疑義，其係於98年6月1日
    持該罰單至郵局繳納，經郵局人員告知該單並未建檔，無法
    代收款項，而舉發單係於98年5月25日開立，6月1日移送，6
    月3日成立，需要這麼多時間？是對於上開另輛小客貨車之
    違規事實深感不服，且為了罰單流程小事讓百姓疲於奔走，
    深感不平等語。
四、經查：
（一）本件受處分人甲○○駕駛車號7220-MS 號自用一般小貨車
      ，於98年5 月25日下午5 時30分許，停放在臺北市○○區
      ○○路114 號前之行人穿越道上，為臺北市政府警察局士
      林分局員警以受處分人有「在行人穿越道停車」之事由予
      以當場舉發等情，有臺北市政府警察局98年5 月5 日掌電
      字第A00XC2322 號舉發違反道路交通管理事件通知單、原
      處分機關所為之98年7 月21日以北監自裁字第裁40-A00XC
      2322號裁決書、臺北市政府警察局士林分局98年7 月6 日
      北市警士分交字第09831854500 號書函各1 份在卷可按。
      而受處分人於異議狀上亦記載「本人甲○○於民國98年5
      月25日下午約17：00分左右駕駛車號7220-MS 小貨車到士
      林區○○路114 號前準備下貨，前方有一卸貨停車格、本
      人所駕駛之車輛到達時，即有一台2G-5380 ... 小客貨車
      停放該卸貨停車格內... 於是本人便將車輛停在該車後面
      下貨，而有佔用到行人穿越道一事」內容明確，是受處分
      人於上揭異議狀中亦已肯認在上揭時、地在行人穿越道上
      停車等情，是受處分人在禁止臨時停車處所停車之違規事
      實應堪認定。
（二）受處分人雖以上揭情詞置辯，惟上開小客貨車是否有逾時
      佔用卸貨停車格之情形應由相關執法人員依法辦理，尚非
      本院就本件聲明異議事件所得審究之事項，縱受處分人所
      述上開情節為真，亦不影響本件受處分人上開停車違規事
      實之認定。且行政法之平等原則係要求行政機關對於事物
      本質上相同的事件作相同的處理，形成行政自我拘束，並
      不包含違法行為均不予取締制裁的不法平等，是依平等原
      則並非賦予受處分人有要求舉發員警對其交通違規行為不
      予舉發處罰之權，故受處分人此部分所辯，亦無從解免其
      違規之責任。
（三）再受處分人辯稱：其係於98年6 月1 日持該罰單至郵局繳
      納，惟郵局人員告知該單並未建檔，無法代收款項，而質
      疑罰單移送流程等語。按「舉發違反道路交通管理事件後
      ，舉發單位應於舉發當日或翌日午前，將該舉發違反道路
      交管理事件有關文書或電腦資料連同有暫代保管物件者之
      物件送由該管機關，於舉發之日起4 日內移送處罰機關。
      」違反道路交通管理事件統一裁罰基準及處理細則第28條
      第1 項定有明文。查本件原舉發機關即臺北市政府警察局
      士林分局舉發受處分人違規行為時間為98年5 月25日，於
      98年6 月1 日移送至臺北市政府警察局交通警察大隊，98
      年6 月3 日完成違規資料建檔，此經原舉發機關在原處分
      機關函查時函覆明確。而依上揭違反道路交通管理事件統
      一裁罰基準及處理細則第28條之規定，本件違規行為並未
      於原舉發機關自舉發日起4 日內即98年5 月28日移送至處
      罰機關，惟本條文規定係依道路交通管理處罰條例第92條
      第4 項規定作為立法依據，由立法者授權交通部會同內政
      部訂定，作為規範舉發單位將相關文書或資料移送處罰機
      關之期間，為執行機關內部作業準則之規範，屬行政機關
      內部作業時限之訓示規定，則舉發單位縱有未依上開期限
      為移送之程序，亦僅係行政作業管理上問題，並不影響該
      舉發單位舉發之效力。
（四）綜上，受處分人於上開時間、地點在禁止臨時停車處所停
      車之違規行為，既可認定，原處分機關依道路交通管理處
      罰條例第56條第1項第1款之規定，裁處受處分人罰鍰900
      元，於法核無違誤，本件異議為無理由，自應將其異議駁
      回。
據上論斷，應依道路交通案件處理辦法第19條，裁定如主文。
中    華    民    國    98    年    9     月    10    日
                  交通法庭    法  官  方鴻愷
上列正本證明與原本無異。
如不服本裁定，應於送達後5 日內向本院提出抗告狀。
                              書記官  陳昭綾
中    華    民    國    98    年    9     月    10    日


司法院資訊處製作；財團法人民間司法改革基金會備份。
